【裁判字號】    99,上訴,299
【裁判日期】    990331
【裁判案由】    毒品危害防制條例
【裁判全文】
臺灣高等法院臺南分院刑事判決         99年度上訴字第299號
上  訴  人
即  被  告  甲○○
上列上訴人因毒品危害防制條例案件，不服臺灣臺南地方法院98
年度訴字第1874號中華民國99年1月19日第一審判決（起訴案號
：臺灣臺南地方法院檢察署98年度毒偵字第2502號），提起上訴
，本院判決如下：
    主  文
上訴駁回。
    理  由
一、按依刑事訴訟法第350條、第361條、第362條、第367條規定
    ，不服地方法院之第一審判決，提起第二審上訴者，須提出
    上訴書狀，並應敘述「具體理由」，為上訴必備之程式。所
    稱具體理由，必係依據卷內既有訴訟資料或提出新事證，指
    摘或表明第一審判決有何採證、認事、用法或量刑等足以影
    響判決本旨之不當或違法，而構成應予撤銷之具體事由，始
    克相當；如未依上揭意旨指出具體事由，而僅泛言或單憑當
    事人自我說詞，指摘原判決採證認事違法、用法不當、判決
    不公、量刑過重等等，即屬未敘述具體理由，所提第二審上
    訴不合法律上之程式，得不經言詞辯論，由第二審法院予以
    判決駁回（最高法院98年度台上字第6531號刑事判決意旨參
    照）。
二、被告上訴意旨略以：被告甲○○於民國96年11月19日即在衛
    生署嘉南療養院接受減害治療，從原本每天喝美沙冬6CC，
    至今已降至2CC，成果顯著，懇請撤銷原判決，讓被告繼續
    接受減害治療云云。
三、經查:
(一)按量刑的輕重，屬事實審法院得依職權自由裁量之事項，苟
    已斟酌刑法第57條各款所列情狀而未逾越法定刑度，不得遽
    指為違法，且在同一犯罪事實與情節，如別無其他加重或減
    輕之原因，下級審量定之刑，亦無過重或失輕之不當情形，
    則上級審法院對下級審法院之職權行使，原則上應予尊重。
(二)查本件上訴人即被告對於本件犯罪事實，迭據其於原審坦承
    不諱，且被告為警查獲經採尿送驗結果，確呈海洛因進入人
    體代謝分解後之嗎啡陽性反應乙節，有台南市警察局第一分
    局送驗尿液對照表及長榮大學確認報告一紙在卷可稽(見警
    卷《未編頁碼》)。又被告本次犯行係在觀察勒戒執行完畢
    釋放後5年內再犯，亦有台灣高等法院被告前案紀錄表可憑
    ，原審法院因而適用簡式審判程序，以被告犯毒品危害防制
    條例第10條第1項之施用第1級毒品罪事證明確，並審酌被告
    前因施用毒品經送觀察勒戒及經緩起訴處分仍在緩起訴期間
    ，顯未認清毒品戕害身心之惡，不思戒絕革除惡習，仍為本
    案犯行，其意志力甚薄弱，迄未能戒除毒癮惡習，兼衡被告
    施用毒品犯行，性質上屬對自我身心健康之自戕行為，但對
    社會秩序隱藏有不良影響，及犯後坦承犯行，及現自費參與
    衛生署嘉南療養院服用美沙冬替代療法之態度等一切情狀，
    量處最低法定刑有期徒刑六月，並諭知以新台幣一千元折算
    一日之易科罰金折算標準。核原判決認事用法，尚無不當，
    量刑亦屬妥適。
(三)本件上訴意旨雖以:被告甲○○已在衛生署嘉南療養院接受
    減害治療，成果顯著，請求撤銷原判決，讓被告繼續接受減
    害治療云云。惟查:原審判決已審酌被告現自費參與衛生署
    嘉南療養院服用美沙冬替代療法等情，並量處被告最低法定
    刑，已如前述。被告猶執此上訴，請求撤銷原判決，其理由
    顯非具體。
四、綜此，上訴人僅以前詞，針對屬事實審法院刑罰裁量權行使
    範疇事項，請求本院改判較輕之刑，而未確實依據卷內既有
    訴訟資料或提出新事證，具體指摘或表明第一審判決有何認
    事採證不當或違法之事由，或明確指出所為證據證明力之判
    斷、推論如何違背經驗、論理法則，或彼先前之自白有何違
    反任意性之規定。揆諸前開說明，本件上訴理由，自難謂係
    具體理由。是本件上訴顯不合法律上之程式，爰依刑事訴訟
    法第367條前段之規定駁回上訴，並不經言詞辯論為之。
五、爰依刑事訴訟法第367條前段、第372條，判決如主文。
中    華    民    國    99    年    3     月    31    日
                  刑事第六庭    審判長法  官  董武全
                                      法  官  沈揚仁
                                      法  官  賴純慧
以上正本證明與原本無異。
如不服本判決應於收受送達後10日內向本院提出上訴書狀，其未
敘述上訴理由者，並得於提起上訴後10日內向本院補提理由書（
均須按他造當事人之人數附繕本）「切勿逕送上級法院」。
                                      書記官  蔡宜均
中    華    民    國    99    年    4     月    2     日

司法院資訊處製作；財團法人民間司法改革基金會備份。
